台灣板橋地方法院刑事判決　　　　　　　　　　　　九十三年度簡上字第一一二號
　　上　訴　人　台灣板橋地方法院檢察署檢察官
　　被　　　告　乙○○
右列上訴人因被告竊盜案件，不服本院九十三年度簡字第一七八號，中華民國九十三
年一月十六日第一審判決（聲請案號：台灣板橋地方法院檢察署九十二年度偵字第二
一八五三號暨該署九十三年度偵字第三０一二號移請併辦）提起上訴，本院管轄第二
審之合議庭判決如左：
    主  文
原判決撤銷。
乙○○連續竊盜，累犯，處有期徒刑陸月，如易科罰金，以佰元折算壹日。
    事  實
一、乙○○前於民國（下同）八十八年間因竊盜、偽造文書案件，經台灣台北地方法
    院分別判處有期徒刑六月、四月，應執行有期徒刑九月，上訴台灣高等法院駁回
    確定，並於八十九年十二月二日執行完畢。猶不知悔改，竟意圖為自己不法所有
    ，於九十二年十二月七日下午三時十分許，無故侵入位於台北縣板橋市○○路四
    十一號二樓劉宗光宿舍內，竊取劉宗光所有之ＩＢＭ手提電腦一台、滑鼠、傳輸
    線及隨身碟（價值新台幣【下同】四萬六千元），得手後正欲離去之際，適為林
    文妮發現報警處理；復基於同前意圖為自己不法所有之概括犯意，於同年月十七
    日上午十時三十分許，在台北縣板橋市○○街七五巷六二號沛盈精品服飾店，趁
    店員甲○○忙於應付客人之際，竊取甲○○所有黑色皮包乙只，內有一千四百元
    。嗣經甲○○當場察覺，乃報警處理查知上情。
二、案經台北縣政府警察局板橋分局報請台灣板橋地方法院檢察署檢察官偵查終結並
    聲請以簡易判決處刑暨被害人劉宗光訴由該分局報請該署檢察官移請併案審理。
    理  由
一、被告乙○○對於上開九十二年十二月七日及於同年月十七日無故侵入劉宗光宿舍
    及先後竊取劉宗光、甲○○財物之事實於警訊及偵查中供承不諱，並經被害人劉
    宗光、甲○○及證人林文妮分別於警訊中指訴明確並有贓物領據共二紙在卷可稽
    。罪證明確，被告犯行洵堪認定
二、核被告所為，係犯刑法第三百二十一條第一項竊盜及同法第三百零六條第一項無
    故侵入住宅之二罪。又被告先後二次竊盜之犯行，時間密接，且犯罪構成要件相
    同，顯係基於概括犯意為之，為連續犯應論以一罪，並加重其刑。又被告所犯上
    開二罪間，有方法、結果之牽連關係，應從一重以竊盜罪處斷。末查；被告乙○
    ○前於八十八年間因竊盜、偽造文書案件，經台灣台北地方法院分別判處有期徒
    刑六月、四月，應執行有期徒刑九月，上訴台灣高等法院駁回確定，並於八十九
    年十二月二日執行完畢，此有台灣高等法院被告全國前案紀錄表在卷可徵。其於
    有期徒刑執行完畢後五年內再犯有期徒刑以上刑之本罪，為累犯，應遞加重其刑
    。再被告於九十二年十二月七日竊盜之犯行，雖未經聲請人聲請，惟既與已聲請
    部分有連續犯裁判上一罪之關係，並經檢察官移送併案審理，依審判不可分之原
    則，本院自應併予審判。
三、查原判決就被告予以論罪科刑，固非無見；惟查被告於九十二年十二月七日，仍
    有無故侵入住宅竊盜之行為，與已聲請部分，係屬連續犯，具有裁判上一罪之關
    係，當為聲請效力之所及，原審未及審酌，自有未洽，聲請人上訴意旨執此指摘
    原判決不當，為有理由，自應由本院將此部分撤銷改判。爰審酌被告之品行、智
    程度及被告之前即有竊盜之前科，竟不痛改前非，卻一再為宵小歹行與被告犯罪
    之動機、目的以及被告犯罪後之態度等一切情狀，量處如主文所示之刑，並諭知
    易科罰金之折算標準，以示懲儆。
四、被告經合法傳喚無正當理由不到庭，故本院不待其陳述逕行判決。
據上論斷，應依刑事訴訟法第四百五十五條之一第一項、第三項、第三百六十九條第
一項前段、第三百七十一條、第三百六十四條、第二百九十九條第一項前段，刑法第
五十六條、第三百二十條第一項、第三百零六條第一項、第五十五條、第四十一條第
一項前段、第四十七條，罰金罰鍰提高標準條例第一條前段、第二條，判決如主文。
本案經檢察官孫治平到庭執行職務
中    華    民    國    九   十   三    年      七    月     二十三     日
                                台灣板橋地方法院刑事第四庭
                                    審判長法  官  潘 長 生
                                          法  官  陳 靜 茹
                                          法  官  吳 幸 娥
右正本證明與原本無異。
不得上訴。
                                          書記官  楊 馥 如
中    華    民    國    九   十   三    年      七    月      二十三    日
附錄本案論罪科刑法條
中華民國刑法第三百二十條
(普通竊盜罪、竊佔罪)
意圖為自己或第三人不法之所有，而竊取他人之動產者，為竊盜罪，處五
年以下有期徒刑、拘役或五百元以下罰金。
意圖為自己或第三人不法之利益，而竊佔他人之不動產者，依前項之規定
處斷。
前二項之未遂犯罰之。
